臺灣新竹地方法院刑事判決　　　　　　　 93年度易字第528號
公　訴　人　臺灣新竹地方法院檢察署檢察官
被　　　告　乙○○　男　34歲.
　　　　　　　　　　０七號
上列被告因竊盜等案件，經檢察官提起公訴（93年度偵字第1542
號）及移送併辦（臺灣苗栗地方法院檢察署93年度偵字第4127號
），經本院合議庭裁定依簡式審判程序審理，並判決如下：
    主  文
乙○○收受贓物，累犯，處有期徒刑肆月。又連續攜帶兇器竊盜
，累犯，處有期徒刑拾月；扣案之小刀壹支、活動扳手壹支、摺
疊刀壹把，均沒收。應執行有期徒刑壹年；扣案之小刀壹支、活
動扳手壹支、摺疊刀壹把均沒收。
    事  實
一、乙○○曾犯傷害罪，經臺灣苗栗地方法院於民國89年1 月28
    日以88年度易字第四六八號刑事判決判處有期徒刑三月確定
    ，於89年7 月16日執行完畢；又前犯二次竊盜罪，分別經臺
    灣高等法院臺中分院以90年度上易字第706 號刑事判決判處
    有期徒刑一年三月確定以及臺灣高等法院以90年度上訴字第
    1578號判處有期徒刑二年確定，嗣依臺灣高等法院90年度聲
    字第2826號刑事裁定應執行有期徒刑三年一月，後於92年8
    月7 日假釋出監並交付保護管束，假釋期滿日為93年5 月8
    日。
二、詎乙○○仍不知悔改，於假釋期間內，明知真實姓名不詳、
    化名「謝偉強」之成年男子所持有之車號Ｑ八─一二五一號
    自用小客車係來路不明之贓車（該車係賴麗珠所有並由其子
    甲○○使用，於93年1 月19日20時許，在苗栗縣銅鑼鄉區○○
    村失竊，失竊後改懸掛彭國峰所有但未申報
    失竊之Ｗ二─七七七三號車牌二面），因前往辦理現金卡缺
    乏代步工具，竟基於收受贓物之犯意，於93年2 月25日19時
    許，在臺北縣五股鄉某處向「謝偉強」借用前述贓車而收受
    之，且供代步使用。乙○○另基於意圖為自己不法所有之概
    括犯意，先於93年2 月26日中午，在新竹縣五峰鄉桃山村十
    九鄰三二九之五號上方一百公尺處附近，見某車號不詳之自
    小客車未上鎖又無人看管，竟徒手開啟車門，竊取置於其內
    之關公項鍊牌及汽車遙控器各一個，復見同時地另一未懸掛
    車牌之箱型車亦未上鎖，又徒手開啟車門竊取置於其內之測
    速器一個，嗣於93年2 月26日18時許，乙○○因不熟悉新竹
    縣五峰鄉之路況，在上址駕駛前述贓車時撞擊山壁，為警循
    線查獲始悉上情，並扣得鑰匙二支（起訴書誤載為一支）與
    上開贓車（業已發還甲○○）；乙○○經檢察官訊問後命限
    制住居飭回，惟仍承前同一之概括犯意，於93年8 月29日20
    時許，持其所有均為金屬製品、客觀上足以對人之身體安全
    造成危害、皆可供兇器使用之小刀一支、活動扳手一支、摺
    疊刀一把，在苗栗縣頭份鎮○○里○○○路中台宿舍旁空地
    ，先後破壞停放該處丙○○所有之車號Ｚ六─六二七二號、
    蕭福運所有之車號ＪＲ─二一七五號自小客車之門鎖、電門
    鎖而竊取之，得手後，乙○○正駕駛Ｚ六─六二七二號自小
    客車欲離去時，遭返回該處之丙○○當場發覺，乙○○倉皇
    之下棄車逃逸，警方據報後前往現場，在ＪＲ─二一七五號
    自小客車內發現摺疊刀一把插入該車之電門鎖，小刀一支置
    於該車之儀表板上，活動扳手一支置於駕駛座上，綠色背包
    一個則置於右前座上，經警翻查背包內之
    等，始循線查獲乙○○。
三、案經新竹縣警察局橫山分局報告臺灣新竹法院地方檢察署檢
    察官偵查起訴及苗栗縣警察局頭份分局報告臺灣苗栗地方法
    院檢察署檢察官移送併案審理。
    理  由
一、本件被告乙○○被訴竊盜等案件，非死刑、無期徒刑或最輕
    本刑為三年以上有期徒刑之罪，亦非高等法院管轄之第一審
    案件，且被告於本院準備程序中就被訴事實為有罪之陳述，
    經本院合議庭認合於刑事訴訟法第273 條之1 第1 項之規定
    ，裁定進行簡式審判程序，合先敘明之。
二、訊之被告乙○○對於右揭事實已於本院審理時均坦承不諱，
    核與被害人甲○○、丙○○、蕭福運於警訊之指述相符，並
    有贓證物品認領保管收據、車輛竊盜車牌失竊資料個別查詢
    報表─查詢車輛認可資料、車籍作業系統資料、苗栗縣警察
    局車輛協尋證明單、現場照片、苗栗縣警察局頭份分局搜索
    扣押筆錄等在卷可稽，復有被告供稱為其所有、且供其犯罪
    所用之摺疊刀一把、小刀一支、活動扳手一支扣案可資佐證
    ，足見被告上開自白，確與事實相符而堪採信。本案事證已
    臻明確，被告犯行均堪可認定，應予依法論罪科刑。
三、扣案之摺疊刀、小刀、活動扳手均係金屬製品，有照片附於
    偵查卷中足憑，客觀上足以對人之身體安全構成威脅，堪以
    認定可供作兇器使用。核被告乙○○所為，係犯刑法第349
    條第1 項之收受贓物罪、同法第320 條第1 項之普通竊盜罪
    及同法第321 條第1 項第3 款之攜帶兇器竊盜罪。被告所為
    之普通竊盜行為與加重竊盜行為，時間緊接，罪名相同，顯
    係基於概括犯意所為，為連續犯，爰依刑法第56條規定從重
    論以加重竊盜罪，並加重其刑。移送併辦部分與已起訴之行
    為具有連續犯之裁判上一罪關係，本院自得併予審判。又被
    告所犯收受贓物罪與連續加重竊盜罪，犯罪各別，罪名不同
    ，應分論併罰。再核被告有如事實欄所載之刑事前科紀錄，
    傷害罪判處之有期徒刑三月於89年7 月16日執行完畢，有臺
    灣新竹地方法院檢察署刑案資料查註紀錄表、臺灣高等法院
    被告全國前案紀錄表各一份在卷足稽，其於五年以內再犯上
    開有期徒刑以上之二罪，均為累犯，皆依刑法第47條規定加
    重其刑，連續加重竊盜罪部分依法遞加重之。爰審酌被告有
    前述傷害、竊盜等刑事紀錄，素行難謂良好，收受贓物行為
    造成被害人追贓更加不易，而連續竊盜之財物總價值亦非低
    廉，惟衡酌被告學歷僅國小畢業，智識程度不高，犯後已坦
    承全部犯行等一切情狀，分別量處如主文所示之刑，並定其
    應執行之刑。
四、被告用以行竊所用之摺疊刀一把、小刀一支、活動扳手一支
    ，均為其所有之物，已據被告供明在卷，依法宣告沒收。至
    於警方在被害人甲○○管領使用之Ｑ八─一二五一號自小客
    車內扣得之鑰匙二支，被告否認為其所有，復無證據證明係
    供被告收受贓物所用或犯罪所得之物，爰不併為沒收之諭知
    。
據上論斷，應依刑事訴訟法第273 條之1 第1 項、第299 條第1
項前段，刑法第349 條第1 項、第320 第1 項、第321 條第1 項
第3 款、第56條、第47條、第38條第1 項第2 款、第51條第5 款
，罰金罰緩提高標準條例第1 條前段，判決如主文。
本案經檢察官林忠義到庭執行職務。
中　　華　　民　　國　　94　　年　　2 　　月　　25　　日
                  刑事第五庭    法　官　李珮瑜
以上正本證明與原本無異。
如不服本判決，應於判決送達後十日內向本院提出上訴狀 (應附
繕本 )，上訴於臺灣高等法院。
中　　華　　民　　國　　94　　年　　2 　　月　　25　　日
                                書記官　龔紀亞
附錄本案論罪法條：
刑法第349條第1項：
收受贓物者，處三年以下有期徒刑、拘役或五百元以下罰金。
刑法第320條第1項：
意圖為自己或第三人不法之所有，而竊取他人之動產者，為竊盜
罪，處五年以下有期徒刑、拘役或五百元以下罰金。
刑法第321條第1項：
犯竊盜罪而有左列情形之一者，處六月以上、五年以下有期徒刑：
一  於夜間侵入住宅或有人居住之建築物、船艦或隱匿其內而犯之者。
二  毀越門扇、牆垣或其他安全設備而犯之者。
三  攜帶兇器而犯之者。
四  結夥三人以上而犯之者。
五  乘火災、水災或其他災害之際而犯之者。
六  在車站或埠頭而犯之者。
